臺灣高雄地方法院刑事判決　　　　　　　94年度訴字第4010號
公　訴　人　臺灣高雄地方法院檢察署檢察官
被　　　告　甲○○
　　　　　　　　　　（現另案於臺灣高雄監獄執行中）
上列被告因違反毒品危害防治條例案件，經檢察官提起公訴（94
年度毒偵字第7420號），嗣本院訊問被告後，因被告就其被訴犯
罪事實為有罪之陳述，經詢問被告及檢察官之意見後，合議庭裁
定由受命法官依簡式審判程序獨任審理，並判決如下：
    主  文
甲○○連續施用第一級毒品，累犯，處有期徒刑壹年。
扣案之殘有第一級毒品海洛因之殘渣袋壹個（重零點貳柒公克）
、注射針筒壹支均沒收銷燬之。
    事  實
一、甲○○前因竊盜案件，經臺灣高等法院高雄分院於民國92年
    8 月19日以92年度上易字第698 號判處有期徒刑5 月確定，
    嗣於93年8 月13日縮刑期滿執行完畢。又其前因施用毒品案
    件，經本院以91年度毒聲字第6176號裁定令入戒治處所施以
    強制戒治，於93年3 月13日戒治期滿，由臺灣高雄地方法院
    檢察署於93年3 月22日以93年度戒毒偵字第195 號為不起訴
    處分確定。詎甲○○仍未戒除毒癮，復基於施用第一級毒品
    海洛因之概括犯意，自94年5 月初某日起至同年8 月11日晚
    上某時許止，在其位於高雄縣大寮鄉○○村○○路（起訴書
    誤為大寮路）110 號住處內，將少許海洛因摻水後，以針筒
    注射之方式，連續施用第一級毒品海洛因多次，嗣為警於94
    年8 月12日下午6 時50分許，在高雄縣大寮鄉○○村○○路
    564 巷內查獲，並扣得殘有第一級毒品海洛因之殘渣袋1 個
    （重0.27公克）及注射針筒1支。
二、案經高雄縣政府警察局鳳山分局報告臺灣高雄地方法院檢察
    署檢察官偵查起訴。
    理  由
一、本件被告甲○○所犯係死刑、無期徒刑、最輕本刑為3 年以
    上有期徒刑以外之罪，其於準備程序中就被訴事實為有罪之
    陳述，經法官告知簡式審判程序之旨，並聽取公訴人、被告
    之意見後，認為適宜由受命法官獨任進行簡式審判程序，依
    刑事訴訟法第273 條之1 第1 項規定，裁定由受命法官獨任
    進行審判程序，合先敘明。
二、訊據被告甲○○對其於上揭時、地連續施用第一級毒品海洛
    因之事實均坦承不諱，而扣案殘渣袋1 包及注射針筒1 支經
    送鑑定結果，確殘有第一級毒品海洛因無誤，有法務部調查
    局94年11月15日調科壹字第220021419 號鑑定通知書、高雄
    醫學大學附設中和紀念醫院94年12月6 日報告編號0000-000
    號檢驗報告各1 紙在卷可憑；又其為警查獲時所採尿液經送
    驗結果呈有嗎啡陽性反應，此有臺灣檢驗科技股份有限公司
     94 年8 月31日濫用藥物尿液檢驗報告附卷可稽，足見其所
    稱於前揭時、地連續施用海洛因之自白，應與事實相符而堪
    採信。另查，被告前因施用毒品案件，經本院以91年度毒聲
    字第6176號裁定令入戒治處所施以強制戒治，於93年3 月13
    日戒治期滿，由臺灣高雄地方法院檢察署於93年3 月22日以
    93年度戒毒偵字第195 號為不起訴處分確定，有該不起訴處
    分書、臺灣高等法院被告前案紀錄表及臺灣高雄地方法院檢
    察署刑案資料查註紀錄表各1 份在卷足參，是被告於強制戒
    治執行完畢釋放後，5 年內再為施用毒品犯行，堪以認定，
    應予依法論科。
三、核被告甲○○所為，係犯毒品危害防制條例第10條第1 項之
    施用第一級毒品罪。被告持有第一級毒品之低度行為已為其
    施用之高度行為所吸收，不另論罪。其先後多次施用第一級
    毒品海洛因之行為，時間緊接，手法相同，觸犯構成要件同
    一之罪名，為連續犯，應依法加重其刑。又其前因竊盜案件
    ，經臺灣高等法院高雄分院以92年度上易字第698 號判處有
    期徒刑5 月確定，嗣於93年8 月13日縮刑期滿執行完畢，此
    有臺灣高等法院被告前案紀錄表在卷可參，其於5 年內再為
    本件犯行，為累犯，應依刑法第47條之規定加重其刑，並依
    法遞加之。爰審酌被告前有麻藥、盜匪、竊盜前科，素行不
    佳，且其甫因施用第一級毒品案件，經法院於94年4 月29日
    判處有期徒刑10月確定，有臺灣高等法院被告前案紀錄表可
    按，竟仍未戒除惡習，於上開毒品案件判決後，旋即再次施
    用毒品，意志力顯然不足，且嚴重傷害其個人健康，惟念其
    行為尚未害及他人，及其犯後坦承犯行，態度良好等一切情
    狀，酌情量處如主文所示之刑。另扣案之殘渣袋1 個（重0.
    27公克）及注射針筒1 支，均殘有第一級毒品海洛因之殘渣
    ，無法析離，應視同查獲之毒品，爰依毒品危害防制條例第
    18條第1 項前段沒收銷燬之。
據上論斷，應依刑事訴訟法第273 條之1 、第284 條之1 、第29
9 條第1 項前段，毒品危害防制條例第10條第1 項、第18條第1
項前段，刑法第11條、第56條、第47條，判決如主文。
本案經檢察官乙○○到庭執行職務。
中　　華　　民　　國　　94　　年　　12　　月　　27　　日
                  刑事第十四庭 法　官  謝  雨  真
以上正本證明與原本無異。
如不服本判決，應於判決送達後10日內，向本院提出上訴狀。
中　　華　　民　　國　　94　　年　　12　　月　　27　　日
                               書記官  許  麗  珠
附錄本案論罪科刑法條：
毒品危害防制條例第10條
施用第一級毒品者，處6 月以上5 年以下有期徒刑。
施用第二級毒品者，處3 年以下有期徒刑。
